臺灣高等法院高雄分院刑事判決　　 100年度侵上訴字第1541號
上　訴　人　臺灣高雄地方法院檢察署檢察官
被　　　告　0000-0000.
指定辯護人　本院公設辯護人　 李佩娟
上列上訴人因被告家暴妨害性自主案件，不服臺灣高雄地方法院
100 年度訴字第74號中華民國100 年7 月12日第一審判決（起訴
案號：臺灣高雄地方法院檢察署99年度偵字第212 號），提起上
訴，本院判決如下：
    主  文
上訴駁回。
    理  由
一、公訴意旨略以：被告（卷內代號0000-0000Z，真實姓名年籍
    詳卷）係Ｂ女（卷內代號0000-0000 ，真實姓名年籍詳卷）
    之親生父親。詎被告明知Ｂ女均係未滿14歲之人，性觀念未
    臻成熟，竟罔顧人倫，為下列行為：即基於對於未滿14歲之
    人為強制性交之犯意，於95年2 月至6 月間，在高雄市鳳山
    區（改制前為高雄縣鳳山市）之住處，違反B 女之意願，撫
    摸Ｂ女之胸部，並以手指插入其下體，而對未滿14歲之Ｂ女
    為強制性交2 次；另於95年9 月至96年2 月間，以每週1 次
    之頻率，在上址住處，以同上之方式，違反Ｂ女意願，對未
    滿14歲之Ｂ女為強制性交多次。因認被告涉有刑法第222 條
    第1 項第2 款對於未滿14歲之Ｂ女為加重強制性交罪嫌。
二、按行政機關、司法機關及軍法機關所製作必須公示之文書，
    不得揭露被害人之姓名、出生年月日、住居所及其他足資識
    別被害人身分之資訊，性侵害犯罪防治法第12條第2 項定有
    明文；所謂其他足資識別被害人身分之資訊，包括被害人照
    片或影像、聲音、住址、親屬姓名或其關係、就讀學校與班
    級或工作場所個人基本資料。查本件被告為被害人Ｂ女之父
    親，證人乙母（卷內代號0000 -0000A ，姓名年籍詳卷）為
    Ｂ女之母親，證人Ａ子、丙女、丁男（姓名年籍均詳卷）則
    分別為其等之弟、表姊、伯父，為免揭露上開被告、證人之
    姓名、年籍及住所等資訊後，循此足以識別被害人之身分，
    爰將上開資料均予隱蔽而以代號為之，合先敘明。
三、按犯罪事實應依證據認定之，無證據不得認定犯罪事實；不
    能證明被告犯罪者，應諭知無罪之判決，刑事訴訟法第154
    條第2 項、第301 條第1 項分別定有明文。又認定不利於被
    告之事實，須依積極證據，苟積極證據不足為不利於被告事
    實之認定時，即應為有利於被告之認定，更不必有何有利之
    證據。事實之認定，應憑證據，如未能發現相當證據，或證
    據不足以證明，自不能以推測或擬制之方法，以為裁判基礎
    。而認定犯罪事實所憑之證據，雖不以直接證據為限，間接
    證據亦包括在內；然而無論直接或間接證據，其為訴訟上之
    證明，須於通常一般之人均不致有所懷疑，而得確信其為真
    實之程度者，始得據為有罪之認定，倘其證明尚未達到此一
    程度，而有合理之懷疑存在時，即應為無罪之判決（最高法
    院30年上字第816 號、40年臺上字第86號、76年臺上字第49
    86號判例參照）。再認定犯罪事實應依證據，為刑事訴訟法
    所明定，故被告否認犯罪事實所持之辯解，縱屬不能成立，
    仍非有積極證據足以證明其犯罪行為，不能遽為有罪之認定
    （最高法院30年上字第1831號亦著有判例可資參照）。
四、公訴意旨認被告涉有上開對於未滿14歲Ｂ女為強制性交犯行
    ，無非以被告之供述。證人即被害人Ｂ女之證述。證
    人乙母之證述。及Ｂ女傳送予乙女之簡訊2 則，為其主要
    論據。
五、訊據被告堅詞否認有對未滿14歲之Ａ子、Ｂ女為上開猥褻或
    強制性交之犯行，於原審辯稱：伊於95年間離婚後搬回高雄
    住，伊與Ａ子睡在2 樓房間，Ｂ女則與祖母、丙女睡在3 樓
    房間，伊並未與Ｂ女睡同一房間，故伊並無趁Ｂ女睡覺時，
    撫摸其胸部、下體而為性交或猥褻之行為等語。於本院則辯
    稱：伊本來在台北基隆路那邊開台泥的水泥車，跟伊太太離
    婚後，就搬到高雄鳳山區○○○路64巷3 號伊哥哥丁男家，
    伊哥哥房子是三樓透天厝。當時伊哥哥、嫂嫂住在二樓一個
    房間睡覺，伊也住在二樓另一個房間與Ａ子睡覺，Ｂ女住在
    三樓，是與祖母、表姐（丙女）住在一起，三樓只有一個房
    間。伊沒有對B 女猥褻或性侵Ｂ女，她應在外面有交到壞朋
    友，至於她講伊對她性侵、猥褻的部分都是謊言，應該是她
    的朋友教她的，因為她的朋友叫她到外面去住，並且露營多
    日，伊女兒回來的時候，身上還有錢，伊認為應該沒有這麼
    好的事情，應該是交到壞朋友。Ｂ女晚上睡覺的時候，都是
    跟她祖母、表姐一起睡在三樓，伊如果有的話，她的表姐應
    該知道。伊平常下班會上去三樓跟伊母親一起吃飯，但晚上
    睡覺的時候，伊沒有去過三樓。依Ｂ女講的意思，是伊跟我
    兒子到三樓去睡，但三樓只有一個雙人床，怎麼可能睡五個
    人，伊根本就沒有上去三樓跟她們睡在一起，依常理判斷，
    如果伊確實對她有猥褻、性侵行為，旁邊伊母親應該知道，
    她也會尖叫，但從來沒有這種事情發生，所以伊沒有對她有
    猥褻、性侵的行為等語。
六、經查：
（一）證人即被害人Ｂ女於99年10月21日偵查中固證稱：第1次
      及第2 次是95年2 月至6 月間，伊就讀國小三年級下學期
      時，被告趁伊晚上熟睡時，摸伊身體胸部、下體，還伸進
      去伊下體；又在伊國小四年級上學期即95年9 月初至96年
      2 月間，被告搬回家中住，弟弟也轉回來，被告常常跟伊
      睡一起，摸伊胸部及下體，還伸進去伊下體等語（見偵卷
      第49頁），惟其前開所謂「被告以手伸進去其下體」之情
      形，係指被告以手撫摸其下體，但手指並未插入；且被告
      除以手撫摸Ｂ女胸部、生殖器以外，並無將其他器官放入
      Ｂ女之生殖器內等情，均據證人Ｂ女於原審審理中證述明
      確（見原審卷二第51頁反面、第55頁），核與其於警詢中
      及99年5 月21日、同年8 月18日偵訊中證述：被告會趁半
      夜睡覺時，把手伸進去衣服內撫摸伊胸部，摸完後還伸進
      去內褲裡摸伊下體，但被告沒有把手指插進去等語相符（
      見偵卷第12頁反面、第33頁、第37頁），則縱認Ｂ女上開
      指訴為真，本件被告對Ｂ女為性侵害之態樣，應係猥褻行
      為，而非性交行為，至為明確。檢察官此部分所認，已屬
      有誤，先行敘明。
（二）證人Ｂ女於警詢時證稱：伊國小四年級時弟弟搬來一起住
      ，那時祖母睡伊左邊，有時候爸爸睡伊右邊，有時候弟弟
      睡伊右邊，爸爸也已經開始摸伊等語（見偵卷第13頁）；
      於99年5 月21日偵查中檢察官訊問時先證稱：（事情如何
      發生？）晚上伊睡著時約10點多，伊睡在爸爸跟祖母中間
      ，爸爸趁祖母睡著時將手伸進衣服摸伊胸部，後來又伸進
      伊內褲裡摸伊下體，祖母沒有聽見。伊大部分會裝睡等語
      （見偵卷第33頁）；嗣則供證：（你家怎麼睡？）都睡在
      2 樓房間的雙人床上，弟弟回來時也一起睡，弟弟睡在伊
      跟爸爸中間，但有時候爸爸會跟弟弟換位置睡，然後又摸
      伊等語（見偵卷第34頁）；惟其於原審審理中證稱：伊國
      小三、四年級時，父母離婚，父親搬回高雄住，當時父親
      睡在伊左手邊，表姊丙女睡在伊右邊，祖母睡在表姊旁邊
      ，弟弟Ａ子睡在同一房間的地板上，都睡在三樓房間，二
      樓是伯父丁男在睡的，我們每次睡覺的位置都相同等語（
      見原審卷二審第51頁反面、第52頁），證人Ｂ女前後所述
      ，就關於95年間其究係與被告、祖母3 人，或被告、祖母
      、Ａ子共同睡在二樓房間，抑或是與被告、祖母、丙女、
      Ａ子共同睡在三樓房間，前後不一，滋生疑義，已見瑕疵
      ，難認屬實。
（三）而上開住處房間之分配情形，業據證人丙女於原審審理中
      證稱：伊自嬰兒強褓時起至國小六年級止，一直住在祖母
      （應係外祖母）家，95年間伊係與Ｂ女、外祖母一起睡在
      三樓房間，Ｂ女睡在伊右邊，伊睡在中間，外祖母在伊左
      邊；被告睡在二樓房間，二樓共有三間房間，大舅舅（即
      丁男）與舅媽睡一間，被告自己睡在大舅舅兒子洪○○原
      來睡的房間，另一間房間則沒有人睡；Ａ子較常與被告睡
      在二樓房間，偶爾Ａ子會上來與伊、Ｂ女、外祖母一起睡
      ，Ａ子就睡在地板上；被告不曾上來三樓與伊、Ｂ女、外
      祖母一起睡，因為伊很容易因一點聲響就醒來，而且三樓
      的床睡伊、Ｂ女、外祖母三個人就沒有什麼位置了等情明
      確（見原審卷二第58至61頁），核與證人Ａ子於原審審理
      時證稱：伊國小三年級時搬到高雄，高雄住處有3 層樓，
      與父親（被告）、姊姊（Ｂ女）、祖母、伯父（丁男）、
      伯母、表姊（丙女）住在一起，表哥洪○○偶爾才會回來
      住；伊與被告睡在二樓靠近樓梯的房間，伯父、伯母睡在
      二樓靠近神明桌的房間，姊姊、表姊、祖母3 人則睡在三
      樓房間，三樓房間的床是一般雙人床；伊偶爾會上去三樓
      與姊姊、表姊、祖母睡，伊就睡在地板上；伊不曾看到父
      親上去三樓房間與姊姊、祖母一起睡覺，伊半夜中途醒來
      時，也沒有看到父親不在的情形等語（見原審卷二第79至
      80頁、第82頁反面）；及證人丁男於原審審理時亦具結證
      稱：伊住處二樓共有三間房間，被告住在二樓後面的房間
      ，伊與妻子住在二樓中間的房間，如果伊兒子洪○○回來
      ，就睡在後面的房間，被告則去二樓前面的房間睡，Ａ子
      有一陣子回來住，是與被告睡在二樓房間；Ｂ女與伊母親
      （即Ｂ女之祖母）住在三樓房間，三樓房間是通舖，上面
      放一張有床腳的雙人床，再擺床墊；伊不曾看過被告在三
      樓房間睡覺等語相符（見原審卷二第89頁至91頁）。
（四）參以證人Ｂ女於原審審理中亦證稱：伊就讀國小三年級到
      六年級期間，大部分係與祖母、表姊丙女一起睡覺等語在
      卷（見原審卷二第55頁反面），足證被告前開所辯：95年
      間伊與Ａ子係睡在二樓房間，Ｂ女則係與丙女、伊母親睡
      在三樓房間，伊未曾與Ｂ女同房共寢等語，洵屬有據，應
      可採信。
（五）又證人Ｂ女於原審審理中證稱：被告與伊、丙女及祖母依
      序睡在一張床上，被告睡在伊旁邊會摸伊胸部、下體，伊
      曾考慮換位置睡在祖母旁邊，但丙女不願意與伊換位置；
      伊遭被告撫摸胸部、下體後，伊都裝睡，不敢反抗，也沒
      有其他任何動作等語（見原審卷二第52頁反面、第54頁）
      ，惟已據證人丙女於原審審理中否認Ｂ女曾向其提出交換
      睡覺位置乙節（見原審卷二第60頁），衡以證人丙女為Ｂ
      女之表姊，自小與Ｂ女同住在上址住處直至國小六年級始
      搬離，平日與Ｂ女感情不錯等情，亦據丙女證述在卷（見
      原審卷二第61頁），其上開證詞應無故為偏頗之處，自屬
      可信。況Ｂ女與丙女、祖母3 人共睡之床鋪，係一般尺寸
      之雙人床，業如前述，殊難想像尚有多餘空間可供容納第
      4 人即被告一同睡眠；縱認Ｂ女所述上開4 人共擠一床之
      情形為真，則因每人分配得之空間甚為有限，衡情被告對
      Ｂ女撫摸胸部、生殖器而為猥褻之際，Ｂ女僅須隨意揮舞
      四肢、或為翻身、扭動身體之任何舉動，即可輕易吵醒睡
      於身旁之丙女、祖母，而達阻止被告繼續為撫摸猥褻行為
      之目的，復參以Ｂ女證述：被告撫摸伊胸部、下體之次數
      記不清了，就是常常摸，每個禮拜會有幾次等語（見原審
      卷二第51頁反面至52頁），則依Ｂ女所述被告對其猥褻之
      次數如此頻繁，更難想像長期以來同睡一床鋪上之丙女、
      祖母均未能察覺有任何異狀，益徵Ｂ女上開指訴顯與一般
      常理不合，而難採信。
（六）另證人乙母、丙女、Ａ子固均證稱曾聽Ｂ女提及被告對其
      有撫摸胸部、下體之猥褻行為( 見原審卷二第86頁、58頁
      反面、81頁) ，惟上開證人之證述，均僅係聽聞Ｂ女轉述
      上開被告對Ｂ女為撫摸胸部、生殖器等強制猥褻之事實，
      然未親眼見聞該等事實；佐以證人乙母證稱：98年暑假時
      ，Ｂ女原本說要上來台北找伊，她說不想住在高雄，伊詢
      問原因為何，Ｂ女說住在高雄家裡沒有自由，玩電腦不行
      ，看電視不行，要出去也不行，後來Ｂ女跟伊說父親會亂
      摸她，她會不舒服，但並無具體形容如何摸，之後Ｂ女傳
      簡訊雖然只有寫「做出這種事情」，伊知道是指被告摸她
      的事，隔天Ｂ女就告訴社工等語（見原審卷二第86頁）；
      證人丙女證稱：伊國小五、六年級時，Ｂ女曾對伊說過遭
      被告摸過下面，但沒有說什麼時候發生的事情，伊本身沒
      有看過被告趁睡覺時對Ｂ女摸胸部、下體等語（見原審卷
      二第59頁反面）；證人Ａ子證述：姊姊說晚上睡覺時，父
      親會偷摸她，但是沒有說摸她哪裡，伊也沒有看過父親摸
      姊姊等語（見原審卷二第81頁），是均未能佐證被告確有
      對Ｂ女為如上開次數之強制猥褻行為甚明。
（七）再者，本案案發後，Ｂ女於高雄市政府社會局家庭暴力及
      性侵害防治中心輔導過程中，明確表明拒絕驗傷，已據社
      工人員於審判中陳明在卷（見原審卷二第57頁反面），且
      因Ｂ女拒絕諮商，故無法令Ｂ女接受心理諮商及討論案情
      ，亦有高雄市政府社會局家庭暴力及性侵害防治中心100
      年3 月17日高市家防性字第1000002126號函所附個案輔導
      摘要表1 份在卷可稽（見原審卷二第47頁），顯無法評估
      或鑑衡Ｂ女之心理狀態是否有因本案而遭受創傷之情形，
      益難佐證Ｂ女上開證詞為真。
（八）至於Ｂ女傳送予母親之簡訊翻拍照片，固有記載：爸爸做
      出這種事情你不會覺得很嚴重嗎？如果你覺得不會，那我
      問你，你要怎麼樣才覺得嚴重，他做出種事都讓我覺得不
      舒服云云（見原審卷二第18、19頁），然上開亦僅係證據
      能力之一種，尚需與Ｂ女之供述、證人丙女、Ａ子、丁男
      、乙母之供述相互參酌予以判斷，然本件審酌上開事證，
      並不足以認定被告有對Ｂ女有強制猥褻或強制性交之情事
      ，如前所述，是亦難以上開簡訊遽為不利於被告之認定。
（九）此外再參之證人丙女於原審時亦同時證稱：B 女說被父親
      摸過下面之事，伊認為她亂說，因為伊覺得被告不可能。
      伊平常與B 女相處時她會說謊等語（見原審卷第59頁反面
      、第60頁），是Ｂ女指證於被告對其強制猥褻或強制性交
      之情，實值懷疑。
（十）綜合上開事證，即Ｂ女之指述既有前開瑕疵及疑義，且與
      常情有違，尚難僅憑其單一有瑕疵之指訴，即據以認定被
      告有對Ｂ女為強制猥褻或強制性交之犯行。而除證人Ｂ女
      單方之指訴外，又查無其他積極證據足資佐證被告確有公
      訴人所指之強制性交或強制猥褻之犯行，此部分尚難遽為
      被告不利之認定。
（十一）至被告另辯稱：Ｂ女曾向其反應胸部疼痛，伊係基於檢查
      Ｂ女胸部發育情形而撫摸Ｂ女胸部云云，已據Ｂ女堅決否
      認在卷（見原審卷二第53頁反面），雖被告未能提出證據
      佐證確有上開情事，然本件Ｂ女係指訴被告趁其睡覺時為
      撫摸胸部、生殖器之猥褻行為，是被告此部分之辯解，顯
      與上開待證事實無關，並無調查之必要；又本件既尚乏積
      極證據證明被告確有對Ｂ女為前述之猥褻行為，參照前開
      說明，上開被告否認犯罪事實所持之辯解，縱屬不能成立
      ，亦不能遽為其有罪之認定，附此說明。
七、綜上所述，本件公訴人認被告涉有上開對於未滿14歲之Ａ子
    、Ｂ女強制猥褻、強制性交犯行所憑之證據，尚未達於通常
    一般之人均不致有所懷疑，而得確信其為真實之程度。此外
    ，復查無其他積極證據足資證明被告確有公訴人前開所指之
    強制猥褻、強制性交犯行，被告犯罪即屬不能證明。又公訴
    人就被告犯罪事實，應負舉證責任，並提出證明之方法，因
    此公訴人對於犯罪事實，應負提出證據及說服之實質舉證責
    任，倘其指出證明之方法，無從說服法院以形成被告有罪之
    心證，基於無罪推定之原則，自應為被告無罪之諭知。茲本
    件公訴人於原審中並未提出適合於證明被告有上開犯罪事實
    之積極事證，並說明其證據方法與待證事實之關係，原審對
    於卷內訴訟資料，復已逐一剖析，參互審酌，認被告上開行
    為尚屬不能證明，諭知其無罪，核無不合。
八、公訴人上訴意旨，未再提出任何補強証據供本院審酌為被告
    不利之認定，僅略以（一）證人Ｂ女於警詢、偵訊、原審審
    理中均一致證述被告0000-0000Z於Ｂ女小學三、四年級時，
    違反其意願，撫摸其胸部及下體多次等語，觀諸證人Ｂ女前
    後證述相同，足見其所指述尚非全然無據，雖證人Ｂ女就其
    係與被告、祖母、弟弟同睡在2 樓房間，或是與被告、祖母
    、表姊、弟弟同睡於3 樓房間乙情，前後陳述不一，惟證人
    Ｂ女之年紀尚幼，距案發時約達3 、4 年之久，證人Ｂ女對
    於遭猥褻時之週遭環境，是否記憶深刻、或不願再去回憶、
    或因時間經過而記憶模糊，均有可能，原審僅以證人Ｂ女於
    偵查時與審判中供述有些微不一，即認證人Ｂ女所述為虛偽
    ，是否有恰？況證人Ａ子於原審審理中亦證稱：Ｂ女於伊小
    學三年級時（約95年間）向伊表示被告曾於睡覺時偷摸Ｂ女
    身體等語，證人丙女即Ｂ女之表姐於審理中同證稱：伊五、
    六年級時（即約95年間），Ｂ女曾向伊表示被父親摸胸部及
    下體等語，證人Ａ子一再證稱：父親在摸伊胸部時，曾表示
    「你的胸部怎麼比姊姊還要大」等語，顯見證人Ｂ女之指訴
    並非臨訟捏造。又本案係於98年間，被告因工作關係，欲於
    中秋節搬回家中與其同住之際，Ｂ女始向學校老師揭發此事
    ，若Ｂ女僅係因欲與母親同住而隨意編造謊言，僅誣指較常
    管教其之伯父丁男即可達到該目的，衡情Ｂ女並無動機與目
    的需誣陷與Ｂ女感情頗佳之親生父親。（二）又證人丙女於
    原審審理中固證稱：伊自嬰兒強褓時起至國小六年級止，一
    直住在祖母（外祖母）家，95年間伊係與Ｂ女、外祖母一起
    睡在三樓房間，Ｂ女睡在伊右邊，伊睡在中間，外祖母在伊
    左邊；被告睡在二樓房間，二樓共有三間房間，大舅舅（即
    被告胞兄丁男）與舅媽睡一間，被告自己睡在大舅舅兒子洪
    ○○原來睡的房間，另一間房間則沒有人睡，被告不曾上來
    三樓與伊、Ｂ女、外祖母一起睡，因為伊很容易因一點聲響
    就醒來，而且三樓的床睡伊、Ｂ女、外祖母三個人就沒有什
    麼位置了等語；證人丁男固於審判中證稱伊住處二樓共有三
    間房間，被告住在二樓後面的房間，伊與妻子住在二樓中間
    的房間，如果伊兒子洪○○回來，就睡在被告原來睡的房間
    ，被告則去二樓前面的房間睡，Ａ子有一陣子回來住，是與
    被告睡在二樓房間，Ｂ女與伊母親（即Ｂ女之祖母）住在三
    樓房間，三樓房間是通舖，上面放一張有床腳的雙人床，再
    擺床墊，伊不曾看過被告在三樓房間睡覺等語，然查：衡之
    渠等均為被告至親之人，且係目前與被告共處之人（本案報
    警處理後，Ｂ女已離家），而被告又係該家庭經濟來源之支
    柱，且證人丙女雖與Ｂ女感情不錯，但證人丙女於審理中作
    證時，其法定代理人（父母）均陪同在庭，依高雄市政府社
    會局家庭暴力及性侵害防治中心函覆原審所檢附之個案輔導
    摘要表，Ｂ女之姑姑對Ｂ女相當不諒解，在每次會面皆會給
    予Ｂ女壓力，證人丙女是否會因在庭之數名長輩壓力之下而
    為偏頗被告之詞，實非無疑，換言之，證人丙女及丁男是否
    會為了Ｂ女而大義滅親，不顧被告之尊嚴及日後家庭之經濟
    來源是否因被告入監服刑而大受影響，甚或日後如何面對鄰
    里異樣之眼光，在法庭上指證被告之犯行，並非無疑，是渠
    等有利被告證詞之可信度誠屬薄弱；反之，證人Ｂ女雖拒絕
    諮商，但依前開高雄市政府社會局家庭暴力及性侵害防治中
    心函覆原審所檢附之個案輔導摘要表可知：Ｂ女與祖母感情
    緊密，Ｂ女時常自責自己揭露此事件，造成家庭分裂、祖母
    腦中風及失智等情，Ｂ女在強大家庭家族成員壓力以及自身
    愧疚感之下，若非確曾遭被告猥褻，何以於審理中仍為一致
    之證述？況證人Ｂ女自小與被告感情不錯，被告很關心Ｂ女
    ，Ｂ女小時候很黏被告等情，分據證人丙女、乙母（Ｂ女之
    母、被告前妻）於本案警詢、審理中證述明確，而Ｂ女亦一
    再表示伊不想父親被關，僅係希望把事情講出來解決此事而
    已等語，是Ｂ女實無誣陷與其感情甚佳的父親之動機，其證
    詞可信性極高，原審竟認Ｂ女證述不可採，似有未妥。（三
    ）再證人乙母證稱：98年暑假時，Ｂ女原本說要上來台北找
    伊，她說不想住在高雄，伊詢問原因為何，Ｂ女說住在高雄
    家裡沒有自由，玩電腦不行，看電視不行，要出去也不行，
    後來Ｂ女跟伊說父親會亂摸她，她會不舒服，但並無具體形
    容如何摸，之後Ｂ女傳簡訊雖然只有寫「做出這種事情」，
    伊知道是指被告摸她的事，隔天Ｂ女就告訴社工等語，雖未
    能佐證被告確有對Ｂ女為猥褻行為，然亦無法依此認Ｂ女所
    言不實，蓋Ｂ女與母親長時間分隔南北兩地，關係難稱親密
    ，依Ｂ女之證述，Ｂ女曾告訴祖母遭父親猥褻之事，但祖母
    不信，而遭親生父親猥褻為難以啟齒之事，Ｂ女一開始雖向
    母親表示係因在高雄不自由而欲北上找母親，但Ｂ女是否係
    因怕母親不相信而不敢告知本案，或係因不欲讓母親知悉真
    正原因而原欲以其他藉口搪塞欲北上之理由？實無法依此遽
    推Ｂ女係為了生活自由而編纂遭被告猥褻之事，且Ｂ女最終
    因懼怕父親於中秋節返家而決定吐實後，並勇敢傳簡訊告知
    乙母、表達心中感受，此有乙母手機簡訊畫面在卷可參，此
    等情節足佐Ｂ女決定揭露本案前內心之掙扎、向外求援時之
    心理情狀，難認與常情有違。原審未審究於此，即為被告無
    罪之諭知，似嫌率斷云云。
九、按證據之取捨，屬於事實審法院之職權，故事實審依客觀標
    準認定某項證據無審酌之必要而不予審酌者，倘不違反經驗
    法則，尚難指為違法；最高法院四十六年台上字第五二九號
    著有判例。查Ｂ女之供述，有瑕疵可指，且與常理不合，如
    前所述，是自難遽採為不利被告之認定；至於簡訊部分，經
    查亦不足以佐證Ｂ女之指證為真，亦為本院論述甚詳；次查
    有關Ａ子、丙女、丁男、乙母之供證，經原審予以綜合審酌
    及判斷後，亦無法佐證Ｂ女所指被告對其有上開性侵之事實
    為真，且丙女、丁男等所為供證，經核亦大致相合，並無所
    謂偏頗之情事，是檢察官上訴擷取Ａ子、丙女、丁男所為上
    開之供述，自為主張之看法，然此亦難採為不利被告之認定
    。再有關高雄市政府社會局家庭暴力及性侵害防治中心函覆
    稱：因Ｂ女拒絕諮商，故無法令Ｂ女接受心理諮商及討論案
    情，亦為原審論及綦詳，亦難以高雄市政府社會局家庭暴力
    及性侵害防治中心函示同時亦有記載Ｂ女之姑姑每次會面給
    予Ｂ女壓力云云，即推測Ｂ女片面有瑕疵之供述，無其他佐
    證之下，即可遽採為不利被告之認定。綜上所述，原審斟酌
    前述各項事證，論斷說明本件不能證明被告有檢察官所指之
    犯行，業已說明論斷之依據及理由，即已綜合卷內資料，就
    其心證上之理由予以闡述，上開心證屬原審採證認事；經核
    亦不違背證據及經驗法則；而公訴人上訴意旨，經查無非就
    原審及本院前開取捨證據論斷事實之職權行使，及已調查說
    明甚詳之事項，任意加以指摘，其上訴自難認為有理由，應
    予駁回。
十、有關被告被訴對Ａ子涉犯刑法第227 條第2 項罪嫌部分，業
    經原審判決無罪，公訴人並未上訴已確定在案，不另論列，
    併此敘明。
據上論斷，應依刑事訴訟法第368 條，判決如主文。
本案經檢察官王俊力到庭執行職務。
中    華    民    國   100    年    11    月    23    日 
1                 刑事第九庭     審判長法  官  莊秋桃
                                       法  官  范惠瑩
                                       法  官  田平安
以上正本與原本無異。
如不服本判決，應於判決送達後10日內向本院提出上訴狀，其未
敘述理由者，並應於提出上訴狀後10日內向本院補提上訴理由狀
（應附繕本）。
中    華    民    國   100    年    11    月    23    日 
                                  書  記  官  馬蕙梅
刑事妥速審法第9條
除前條情形外，第二審法院維持第一審所為無罪判決，提起上訴
之理由，以下列事項為限：
一  判決所適用之法令牴觸憲法。
二  判決違背司法院解釋。
三  判決違背判例。
刑事訴訟法第 377 條至第 379 條、第 393 條第 1 款之規定，
於前項案件之審理，不適用之。